臺灣高等法院臺中分院刑事判決　　　　　　　九十四年度交上易字第一○三號
　　上　訴　人　臺灣彰化地方法院檢察署檢察官
　　被　　　告　乙○○
右上訴人因被告涉犯公共危險案件，不服台灣彰化地方法院九十三年度交易字第一六
二號中華民國九十三年十二月六日第一審判決（九十三年度撤緩偵字第四四號），本
院判決如左：
    主      文
上訴駁回。
    理      由
一、公訴意旨略以：被告乙○○明知服用酒類後，反應力及注意力均會降低，無法安
    全駕駛動力交通工具，仍於民國（下同）九十二年十月三十一日上午二時許，在
    飲用酒類後，駕駛車牌號碼八Ｈ─九七五七號自用小客車，沿彰化縣彰化市○○
    路由南往北方向行駛。嗣於同日上午二時二十分許，在該市○○路與旭光路口附
    近，因酒精作用，行車不穩，致所駕駛之車輛不慎撞擊路旁之電線桿，被告車輛
    受損，自己並因此受傷而經人送醫。旋經警前來處理，發現被告疑有飲酒情事，
    遂經醫院抽血檢測其血液中酒精濃度值高達一九二點二八ＭＧ／ＤＬ，始悉上情
    。因認被告涉有刑法第一百八十五條之三服用酒類不能安全駕駛動力交通工具而
    駕駛罪嫌。案經彰化縣警察局彰化分局報告臺灣彰化地方法院檢察署檢察官偵查
    聲請簡易判決處刑云云。
二、按起訴之程序違背規定者，應諭知不受理之判決，並得不經言詞辯論為之，刑事
    訴訟法第三百零三條第一款、第三百零七條分別定有明文。次按檢察官依同法第
    二百五十三條之三規定為撤銷緩起訴者，應製作處分書敘述其處分之理由，並以
    正本送達於被告；被告接受撤銷緩起訴處分書後，得於七日內以書狀敘述不服之
    理由，經原檢察官向直接上級法院檢察署檢察長或檢察總長聲請再議；送達於在
    監獄或看守所之人，應囑託該監所長官為之，同法第二百五十五條第一項前段、
    第二項前段、第二百五十六條之一第一項、第五十六條第二項亦有規定。依上開
    規定，被告如在監獄執行刑罰，檢察官應囑託監獄長官將撤銷緩起訴處分書正本
    送達於被告，不得將之送達於被告住所，或寄存送達於警察機關，亦不得將撤銷
    緩起訴處分要旨當面告知被告，以代送達，否則被告未及向直接上級法院檢察署
  檢察長或檢察總長聲請再議，即由法院審問、處罰，其所享有關於憲法第八條第
    一項規定「非由法院依法定程序不得審問處罰」之正當法律程序所保障之權利，
    無異被剝奪。因此，檢察官未合法送達撤銷緩起訴處分書正本於被告，竟對於同
    一案件起訴，其起訴之程序違背同法第二百五十五條第一項前段、第二項前段、
    第五十六條第二項規定，自應諭知不受理之判決，合先敘明。
三、本院經查，公訴意旨所載犯罪事實，原於九十二年十二月十日由檢察官對被告以
    九十二年度偵字第九○四一號緩起訴處分，期間自九十三年一月五日起至九十四
    年一月四日止，並由臺灣高等法院臺中分院檢察署檢察長於九十三年一月二日以
    九十三年度上職議字第一一三號駁回再議確定；嗣被告因於緩起訴前，即自九十
    二年七月十八日起至九十二年十月七日止，犯連續攜帶兇器竊盜罪，經本院於九
    十三年四月十三日以九十三年度上易字第三二五號判決處有期徒刑一年五月確定
    ，乃由檢察官於九十三年七月五日以九十三年度撤緩字第三三號撤銷緩起訴處分
    ，並於九十三年八月五日將撤銷緩起訴處分書寄存送達於彰化縣警察局員林分局
    大村派出所，且於九十三年九月二十二日偵查中由檢察官對被告當庭告以撤銷緩
    起訴處分之旨，固有前開處分書、判決書、送達證書及檢察官訊問筆錄可稽（見
    第九○四一號偵查卷第十頁，第五三四號偵查卷第三頁，第三三號偵查卷第四至
    九、十四頁，第四四號偵查卷第三、七頁）。然被告自九十三年七月六日起至同
    年八月十九日止，係在臺灣彰化監獄彰化分監執行刑罰，自九十三年八月十九日
    起至今，係在臺灣雲林監獄執行刑罰，有刑案人犯在監在所最新資料報表可憑（
    見第四四號偵查卷第四頁），是撤銷緩起訴處分書自應囑託監獄長官送達於被告
    ，不得寄存送達於警察機關，或由檢察官將撤銷緩起訴處分要旨當面告知被告，
    以代送達，而本件撤銷緩起訴處分書確未囑託監獄長官送達於被告，亦有臺灣彰
    化地方法院檢察署九十三年十一月十七日甲○輝敬九十三撤緩三三字第四○一一
    ○號函可佐（見原審卷第十八頁）。綜上所述，本件檢察官未合法送達撤銷緩起
    訴處分書正本於被告，竟於撤銷緩起訴處分確定前，對於同一案件起訴，原審依
    前開說明，以其起訴之程序違背刑事訴訟法第二百五十五條第一項前段、第二項
    前段、第五十六條第二項規定，不經言詞辯論，諭知不受理之判決，本院經核並
    無不合，檢察官上訴意旨認法院應定期間命補正而未補正時，始得依刑事訴訟法
    第三百零三條第一款為不受理判決，指摘原判決不當，為無理由，應予駁回。得
    不經言詞辯論為之。
四、據上論斷，應依刑事訴訟法第三百六十八條、第三百七十二條，判決如主文。
中      華      民      國      九十四   年      一       月   二十七   日
                                  臺灣高等法院臺中分院刑事第六庭
                                        審判長法  官  李  文  雄
                                              法  官  劉  連  星
                                              法  官  陳  嘉  雄
右正本證明與原本無異。
不得上訴。
                                              書記官  陳  信  和
中      華      民      國      九十四   年      一       月   二十八   日
                                                                        Ｉ
